【裁判字號】    99,聲判,7
【裁判日期】    990910
【裁判案由】    聲請交付審判
【裁判全文】
臺灣彰化地方法院刑事裁定               99年度聲判字第7號
聲  請  人  乙○
代  理  人  康春田律師
被      告  丁○○
            丙○○
            甲○○
上列聲請人因告訴被告等偽造文書案件，不服臺灣彰化地方法院
檢察署檢察官不起訴處分（97年度偵字第7682、7683號）及臺灣
高等法院臺中分院檢察署檢察長駁回再議之處分（99年度上聲議
字第820號），聲請交付審判，本院裁定如下：
    主  文
聲請駁回。
    理    由
一、按告訴人不服上級法院檢察署檢察長或檢察總長認為再議無
    理由而駁回之處分者，得於接受處分書後十日內委任律師提
    出理由狀，向該管第一審法院聲請交付審判；又法院認為交
    付審判之聲請不合法或無理由者，應駁回之，刑事訴訟法第
    258條之1、第258條之3第2項前段分別定有明文。再按新修
    正刑事訴訟法第258條之1規定告訴人得向法院聲請交付審判
    ，係新增對於「檢察官不起訴或緩起訴裁量權」制衡之一種
    外部監督機制，法院僅就檢察官所為不起訴或緩起訴之處分
    是否正確加以審查，以防止檢察機關濫權，依此立法精神，
    同法第258條第3項規定法院審查聲請交付審判案件時「得為
    必要之調查」，其調查證據之範圍，自應以偵查中曾顯現之
    證據為限；而同法第260條對於不起訴處分已確定或緩起訴
    處分期滿未經撤銷者得再行起訴之規定，其立法理由說明該
    條所謂不起訴處分已確定者，包括「聲請法院交付審判復經
    駁回者」之情形在內，是前述「得為必要之調查」，其調查
    證據範圍，更應以偵查中曾顯現之證據為限，不得就告訴人
    新提出之證據再為調查，亦不得蒐集偵查卷以外之證據，否
    則，將與刑事訴訟法第260條之再行起訴規定，混淆不清，
    亦將使法院兼任檢察官而有回復「糾問制度」之虞；且法院
    裁定交付審判，即如同檢察官提起公訴使案件進入審判程序
    ，是法院裁定交付審判之前提，必須偵查卷內所存證據已符
    合刑事訴訟法第251條第1項規定「足認被告有犯罪嫌疑」檢
    察官應提起公訴之情形，亦即該案件已經跨越起訴門檻，否
    則，縱或法院對於檢察官所認定之基礎事實有不同判斷，但
    如該案件仍須另行蒐證偵查始能判斷應否交付審判者，因交
    付審判審查制度並無如同再議救濟制度得為發回原檢察官續
    行偵查之設計，法院仍應依同法第258條之3第2項前段規定
    ，以聲請無理由裁定駁回，合先敘明。
二、查本件聲請人乙○前向臺灣彰化地方法院檢察署檢察官對被
    告丁○○、丙○○、甲○○及林鵬飛（已死亡）等4人提出
    偽造文書等罪之告訴，經該署檢察官以97年度偵字第7682、
    7683號為不起訴處分後，聲請人不服而聲請再議，經臺灣高
    等法院臺中分院檢察署檢察長就原處分書關於被告丙○○、
    甲○○被訴違反貪污治罪條例部分，認再議之聲請不合法，
    另行簽結外，關於被告林鵬飛、丁○○、丙○○、甲○○等
    4人涉嫌偽造文書部分認再議為無理由，而以99年度上聲議
    字第820號處分書駁回再議之聲請，告訴人於99年5月21日收
    受臺灣高等法院臺中分院檢察署處分書後，於同月28日向本
    院聲請交付審判。
三、聲請交付審判意旨略以：詳如附件「刑事聲請交付審判狀」
    所載。
四、經查：
（一）本件聲請人原告訴及告發意旨略以：被告林鵬飛為祭祀公
      業鄭琴之管理人許東發之後代子孫，被告丁○○係為被告
      林鵬飛辦理祭祀公業鄭琴管理人變更之人，被告丙○○與
      被告甲○○分別為彰化縣秀水鄉公所之民政課課長及辦事
      員，為依法令從事公務之人員。告訴兼告發人乙○係座落
      於彰化縣秀水鄉○○段682、683地號（祭祀公業鄭琴所有
      ）之土地承租人。詎被告4人均明知被告林鵬飛並非真正
      之祭祀公業鄭琴管理人，竟共同基於偽造文書之犯意聯絡
      ，於民國94年6月28日，偽造不實之祭祀公業鄭琴派下員
      系統表、祭祀公業鄭琴沿革、祭祀公業鄭琴派下員名冊及
      祭祀公業鄭琴財產清冊等，持之向彰化縣秀水鄉公所申報
      辦理登記為祭祀公業鄭琴之管理人，嗣經彰化縣秀水鄉公
      所對外公告且准予備查在案，致生損害於彰化縣秀水鄉公
      所對祭祀公業管理之正確性及上開土地承租人（即乙○）
      之權益，因認被告林鵬飛、丁○○、丙○○、甲○○4人
      共同涉犯刑法偽造文書罪嫌；被告丙○○、甲○○2人另
      共同涉犯貪污治罪條例之圖利罪嫌云云。
（二）又臺灣彰化地方法院檢察署97年度偵字第7682、7683號案
      件係以：
    1.被告林鵬飛、丁○○、丙○○、甲○○均堅決否認有何上
      開犯行，被告林鵬飛辯稱：祭祀公業鄭琴在管理人許東發
      死後，是由伊母親林楊吉在管理；祭祀公業鄭琴成立的經
      過是林楊吉告訴伊，該祭祀公業鄭琴土地（即彰化縣秀水
      鄉○○段682、683地號土地）的租金，一直都是林楊吉在
      收，林楊吉於66年1月23日過世後，就是伊在收租金，因
      乙○後來不繳納租金，才向鄉公所申請登記為祭祀公業鄭
      琴的管理人等語；被告丁○○辯稱：祭祀公業鄭琴沿革的
      前半段係依據林鵬飛口述及林鵬飛祭祀的牌位後面之資料
      撰寫，沿革之後半段及派下員系統表、派下員名冊、財產
      清冊等是伊依照戶籍及地籍謄本制作，伊並未偽造文書等
      語；被告丙○○、甲○○均辯稱：祭祀公業鄭琴派下員系
      統表、祭祀公業鄭琴沿革、祭祀公業鄭琴派下員名冊及祭
      祀公業鄭琴財產清冊等均非伊提出，伊亦有告知異議人（
      即乙○、施侑町）必須依法律程序處理，伊並未圖利及偽
      造文書等語。
    2.而告訴人雖陳稱：被告等共同涉犯偽造文書罪嫌，無非係
      以祭祀公業鄭琴之設立人並非許東發，且該祭祀公業迄今
      未設置任何公廳；又祭祀公業鄭琴之原管理人許東發已絕
      嗣並無派下員，被告等人竟書立不實之祭祀公業鄭琴派下
      員名冊、祭祀公業鄭琴派下員系統表、祭祀公業鄭琴沿革
      及祭祀公業鄭琴財產清冊等，向彰化縣秀水鄉公所申報變
      更林鵬飛為祭祀公業鄭琴之管理人等詞。然查：
    (1)偽造私文書罪部分：按刑法第210條之偽造文書罪，以無
      製作權人捏造他人名義製作文書為構成要件，若以自己名
      義作成之文書，雖為不實之登載，無論是否足以損害於他
      人，只屬虛妄行為，不能構成偽造文書罪，此有最高法院
      19年非字第113號及20年非字第76號判例要旨可資參照。
      本件被告林鵬飛係以自己名義委任被告丁○○製作祭祀公
      業鄭琴沿革、祭祀公業鄭琴派下員名冊、祭祀公業鄭琴系
      統表及祭祀公業鄭琴財產清冊，並據以申報之事實，為被
      告林鵬飛及丁○○等人所不否認，縱令被告林鵬飛等人申
      報內容有誤，仍非捏造他人名義製作文書，核與首開偽造
      文書構成要件即有未合，自不得以偽造文書罪責相繩。
    (2)使公務員登載不實罪部分：按刑法第214條之偽造文書罪
      以「明知為不實之事項，而使公務員登載於職務上所掌之
      公文書，足以生損害於公眾或他人者」為構成要件，須一
      經他人之聲明或申報，公務員即有登載之義務，並依其所
      為之聲明或聲請予以登載，而屬不實之事項者，始能成立
      。若其所為聲明或申報，公務員尚須為實質之審查，以判
      斷真實與否，始得為一定之記載者，即非本罪所稱之使公
      務員登載不實，此有最高法院73年台上字第1710號判例要
      旨可資參照。又依照「台灣省祭祀公業土地清理辦法」，
      祭祀公業以管理人或派下員之一為申報人，檢具申報書、
      沿革、派下全員系統表及現派下全員名冊、土地清冊、派
      下全員戶籍謄本、土地所有權狀影本或土地登記謄本等文
      件向該管機關申報後，受理申報機關應即審核並公告，如
      有派下員或利害關係人有異議，應由申報人申復，異議人
      仍有異議時，應向法院提起派下權確認之訴；如公告期滿
      無人異議者，該管機關始能發給祭祀公業派下全員證明書
      （包括現派下全員名冊、派下全員系統表及土地清冊）。
      故祭祀公業之申報，並非依申報人之申請，該管公務員即
      有義務依其申報內容登載，尚須經過公告、登報、異議或
      訴訟程序無疑義後，該管機關方得發給祭祀公業派下全員
      證明書。而觀諸被告林鵬飛、丁○○所提出申請之（1）
      祭祀公業鄭琴沿革，被告林鵬飛稱該沿革係伊幼時母親林
      楊吉口述；（2）祭祀公業鄭琴派下員系統表、祭祀公業
      鄭琴派下員名冊及祭祀公業鄭琴財產清冊，經與馬芝堡馬
      興庄番雅溝四百八十四番地、彰化縣秀水鄉○○段682、
      683地號之土地登記簿及彰化縣秀水鄉公所97年2月19日彰
      秀鄉民字第0970001764號函附之臺中州彰化郡和美庄番雅
      溝四百八十四番地之戶籍資料相核，雖在派下員系統表中
      ，漏列許東發之配偶及養女之部分，然參諸被告林鵬飛提
      出之祭祀公業鄭琴之祭祀牌位照片及牌位後附之「無償贈
      與契約（係祭祀公業鄭琴管理人許東發之妻許陳不直贈與
      女兒許吉《即被告林鵬飛之母林楊吉》繼續供奉神主牌位
      之契約，立會人為許翠霞《即許東發之養女》、代書人林
      水邦）」，足認被告林鵬飛、丁○○所書寫之上開祭祀公
      業鄭琴沿革、派下員系統表，亦有所本而非虛妄，自難認
      被告林鵬飛、丁○○2人係故意提供虛偽不實之資料使公
      務員豋載不實甚明。
    (3)公務員登載不實罪嫌及貪污治罪條例圖利罪嫌部分：本件
      祭祀公業鄭琴管理人登記事項之流程詳如附表所示，有彰
      化縣秀水鄉公所97年2月19日彰秀鄉民字第0970001764號
      函暨其所附資料及97年7月25日彰秀鄉民字第0970009087
      號函暨其所附資料等多紙在卷可稽，而告訴人及告發人並
      未提出被告甲○○、丙○○等涉嫌公務員登載不實及圖利
      他人之佐證供本署調查，自難僅憑告訴人及告發人之片面
      指訴，即認被告甲○○、丙○○有明知為不實之事項，而
      登載於職務上所掌之公文書或明知違背法令，直接或間接
      圖自己或其他私人不法利益，並因而獲得利益之情事。自
      難憑此遽認被告甲○○、丙○○等有何共同偽造文書及圖
      利之犯行。是本件應依民事訴訟程序，尋求祭祀公業派下
      權利爭執之終極解決，不得僅因不服行政機關之認定，即
      推論行政機關之承辦公務員及主管涉有公務員登載不實及
      圖利等罪嫌。此外，復查無其他積極證據足資證明被告4
      人有何共同偽造文書之犯行；亦無法證明被告甲○○、丙○○2人有何圖利之犯行，揆諸首揭法條及判例要旨，尚
      難僅憑告訴人及告發人片面之指訴，遽為不利被告等4人
      犯罪事實之認定，因認被告等之罪嫌不足乃予處分不起訴
      。
（三）再聲請人就前開案件提提起再議之聲請，經臺灣高等法院
      臺中分院檢察署調查後，就原處分書關於被告丙○○、甲○○被訴違反貪污治罪條例部分，認再議之聲請不合法，
      另行簽結外，關於被告林鵬飛、丁○○、丙○○、甲○○
      等4人涉嫌偽造文書部分認為：
    1.按被告死亡者，應為不起訴之處分，刑事訴訟法第252條
      第6款定有明文。本件被告林鵬飛於98年5月間死亡之事實
      ，此有記載「特殊記事：死亡」、「特殊記事日期：民國
      98年5月24日」之個人基本資料查詢結果1紙附於本署卷內
      可佐，堪認為真實。而被告林鵬飛既已死亡，參照上開規
      定，自應為不起訴之處分。原檢察官對被告林鵬飛為不起
      訴之處分，所持理由容或不同，然其結論，認應為不起訴
      之處分，則無不合。聲請人對此部分再議之聲請，即無理
      由。
    2.被告丁○○係代書助理，於臺中市經營廖代書事務所，專
      辦祭祀公業、無人承認之繼承、日據時代株式會社、疑難
      土地繼承及三七五租佃等事項等情，此有聲請人提出之名
      片影本1紙附於原署卷內可憑（原署97年度他字第15號卷
      第20頁），並為被告丁○○於原署偵查中供述明確。故其
      接受被告林鵬飛委託，依被告林鵬飛口述及所提供之資料
      ，並向相關戶政事務所重新申請戶籍資料，製作「祭祀公
      業鄭琴沿革」、「祭祀公業鄭琴派下員系統表」、「祭祀
      公業：鄭琴派下員名冊」及「祭祀公業：鄭琴財產清冊」
      等資料，並經被告林鵬飛確認無誤，已難認其明知上開祭
      祀公業鄭琴沿革及派下員系統表之內容係虛偽不實。聲請
      人亦未舉出被告丁○○明知上開文件內容虛偽不實之具體
      事證，以供調查，自難僅憑其指訴，遽行繩以刑法偽造私
      文書或使公務員登載不實之罪責。況上開「祭祀公業鄭琴
      沿革」、「祭祀公業鄭琴派下員系統表」、「祭祀公業：
      鄭琴派下員名冊」及「祭祀公業：鄭琴財產清冊」等文書
      資料之申報名義人均為被告林鵬飛本人，並未冒用他人名
      義，縱其內容有不實之處，究無構成刑法第210條偽造私
      文書罪之餘地。
    3.被告林鵬飛於94年6月28日所提出之祭祀公業鄭琴派下員
      系統表，記載鄭琴為享祀人，許東發為設立人；另於祭祀
      公業鄭琴沿革第1頁載明：「設立人許東發購置土地分租
      ，設立公廳和其收來租金用於供俸『鄭琴』及祖先，…許
      東發將所有祀產首申報為『祭祀公業鄭琴』，並為首任管
      理人。」等語。按祭祀公業雖大部分為祭祀自己之祖先而
      設立，惟亦有因設立人對享祀人有所崇拜，雖非其祖先而
      提供財產作祭祀之用而設立者等情，業據彰化縣政府94年
      10月21日府民宗字第0940203629號函說明二記載明確。而
      聲請人於95年3月30日檢附派下員系統表及相關文件6份，
      申請秀水鄉公所審慎處理並輔導提供正確派下員系統表及
      其名冊。依其所檢附之派下員系統表即記載鄭琴為享祀人
      ，許東發為設立人；另聲請人於95年5月30日向臺灣彰化
      地方法院提起之確認派下權不存在之訴，其民事起訴狀事
      實及理由欄二、(一)亦記載：「查祭祀公業鄭琴，乃管理者
      許東發於日治時期設立，…。」等語，足見聲請人及被告
      林鵬飛於斯時均認許東發為祭祀公業鄭琴之設立人，自難
      要求原本與祭祀公業鄭琴無關之被告甲○○、丙○○2人
      ，能超越並推翻聲請人及被告林鵬飛對祭祀公業鄭琴設立
      沿革之認知，逕行主張許東發非祭祀公業鄭琴之設立人，
      進而駁回被告林鵬飛之申報。故聲請人指訴被告丁○○、
      甲○○及丙○○等3人共同偽造內容虛偽不實（即許東發
      為祭祀公業鄭琴之設立人）之祭祀公業鄭琴沿革、派下系
      統表、派下員名冊云云，自難憑採。
    4.又被告林鵬飛之養父母為林再興、林楊吉之事實，有戶籍
      謄本影本1份附於原卷足稽。而林楊吉原名許吉，為許東
      發之養女一節，為聲請人所是認，並載明於上開聲請人所
      檢附之祭祀公業鄭琴派下員系統表及95年5月30日民事起
      訴狀上，堪認為真實。依被告林鵬飛於94年6月28日所提
      出之祭祀公業鄭琴派下員系統表，記載鄭琴為享祀人，許
      東發為設立人；另於祭祀公業鄭琴沿革第2頁載明：「母
      親林楊吉大正六年八月被（設立人許東發之妻許陳氏不直
      之甥）陳傳錦收養緣組除戶，又於昭和三年七月九日離緣
      復戶，昭和三年九月二十八日被養母楊許氏鳳收養，昭和
      九年五月十三日和林輝煌婚姻除戶，昭和十三年三月十日
      和林輝煌離婚復戶，昭和十七年四月十一日和林再興婚姻
      除戶，．．．。」等情，核與卷附（日據時期）許氏吉之
      戶籍記載及聲請人於95年3月30日所檢附之派下員系統表
      記載：「許氏吉（林楊吉）（被收養未終止無繼承權）大
      正6.8.15被陳傳錦收養，昭和3.7.9 離緣復戶」等語相符
      ，已難認其內容有何虛偽不實之可言。況秀水鄉公所發現
      上情後，為確認被告林鵬飛是否有繼承權，乃於94年9月5
      日以彰秀鄉民字第0940009806 號函請彰化縣政府釋疑，
      經彰化縣政府層轉內政部釋疑後函覆，本案請參照內政部
      92年12月31日內授中民字第0920090104號函示，由受理機
      關本諸權責逕予核處。被告甲○○因而於95年1月10日親
      赴被告林鵬飛住宅現場勘察有無祭祀該公業祖先之事實，
      始於95年2月6日發文辦理公告，徵求異議，並依內政部上
      開函示意見，加倍延長公告及異議期間，自屬有據。衡情
      ，被告丙○○、甲○○2人果真明知被告林鵬飛、丁○○
      製作內容不實之沿革、派下員系統表，猶與之勾串謀議，
      焉有可能就被告林鵬飛有無繼承權一事，函請彰化縣政府
      層轉內政部函釋之可能。否則，內政部或彰化縣政府倘為
      被告林鵬飛無繼承權之解釋，豈非前功盡棄。況聲請人雖
      指訴被告丙○○、甲○○與被告林鵬飛、丁○○共同勾串
      謀議，偽造內容虛偽不實之「祭祀公業鄭琴派下員系統表
      」、「祭祀公業鄭琴沿革」、「祭祀公業：鄭琴派下員名
      冊」及「祭祀公業：鄭琴財產清冊」等資料，然除其指訴
      外，卷內並無其他證據可供調查審認其指訴是否與事實相
      符，自難憑採。
    5.依臺灣省祭祀公業土地清理辦法（於95年12月12日廢止）
      第7條至第10條規定，縣（市）政府（民政單位）對於祭
      祀公業申報案應加審查，分別為通知補正或書面敘明理由
      駁回或公告、陳列、刊登於當地通行報紙等程序，始得發
      給祭祀公業派下全員證明書。倘祭祀公業派下員或利害關
      係人對公告事項有異議者，應將異議書轉知申報人申復，
      異議人仍有異議時，應向法院提起派下權確認之訴。原檢
      察官於原處分書附表所列被告甲○○、丙○○辦理被告林
      鵬飛於94年6月28日申請發給祭祀公業鄭琴派下員證明及
      95年9月18日申請為新任管理人之流程，核與上開規定無
      違。而聲請人先於95年3月30日公告期間檢附派下員系統
      表及相關文件6份，申請秀水鄉公所審慎處理並輔導提供
      正確派下員系統表及其名冊，進而對公告事項提出異議。
      因上開申報案已進入公告徵求異議程序，秀水鄉公所（承
      辦人為被告甲○○）因而依臺灣省祭祀公業土地清理辦法
      第9條、第10條之異議、申復、向法院提起派下權確認之
      訴等程序，函請被告林鵬飛及聲請人依該規定辦理，自無
      不法可言。況聲請人於95年5月30 日所提起之確認派下權
      不存在事件（臺灣彰化地方法院95年度訴字第444號），
      因其僅繳納部分裁判費，經臺灣彰化地方法院裁定命補繳
      ，逾期未補正，致遭駁回確定。惟秀水鄉公所（承辦人為
      被告甲○○）為此仍於95年8月17日函請彰化縣政府釋疑
      ，可否據此核發祭祀公業鄭琴派下員證明書予申請人即被
      告林鵬飛。經彰化縣政府函示參酌內政部75年4月24日台
      （75）內民字第398723號函示辦理，秀水鄉公所始據此而
      於95年9月7日發給派下員計林鵬飛1人之證明書，並就被
      告林鵬飛申請為新任管理人，於同年9月21日准予備查。
      足見被告丙○○、甲○○對本件祭祀公業申報案存有疑義
      之處，每每均能函請上級機關釋疑，並遵照上級機關意見
      辦理，自無明知為不實之事項而登載於職務上所掌公文書
      之犯行。至於聲請再議意旨所述內政部函覆彰化縣調查站
      之函文（即函釋若林楊吉年幼時已被他人收養，除該公業
      規約另有規定外，尚難取得派下權資格。），係於96年10
      月19日作成，距離秀水鄉公所發給派下員證明書予被告林
      鵬飛，已有年餘，自難據此為不利於其2人之認定。況秀
      水鄉公所獲悉上開內政部函釋後，隨即於96年11月26日發
      函（承辦人為被告甲○○）被告林鵬飛，請其補正林楊吉
      與收養者之間終止收養關係之證明文件，如未能補正，將
      撤銷被告林鵬飛之祭祀公業鄭琴派下員資格。足徵被告丙○○、甲○○2人辯稱沒有偽造文書之情事等語，應非子
      虛。原檢察官偵查結果，認上述被告丁○○、丙○○、甲○○犯罪嫌疑不足，而為不起訴之處分，尚無違誤，因
      認再議之聲請無理由而予以駁回確定在案。
（四）有關上開不起訴處分及駁回再議之理由暨事證，業經本院
      調閱前開卷宗核閱屬實，而本件聲請人於聲請交付審判狀
      內（詳見附件影本所載）仍執認：被告丁○○、丙○○、
      甲○○共同涉嫌偽造文書罪嫌，惟本院審核前開聲請人所
      提出交付審判之理由，實均已於原檢察官偵查卷宗內存在
      ，從而本件聲請人仍執前詞反覆指陳，實尚不足以為被告
      等不利之認定，是尚難認檢察官所為不起訴處分及駁回再
      議聲請之理由，有何違背經驗法則、論理法則或其他證據
      法則之情事。
五、綜上所述，本件前開不起訴處分及駁回再議理由暨事證，既
    經本院調閱前開卷證核閱屬實，且依前揭卷證所示，被告丁○○確於臺灣彰化地方法院檢察署檢察事務官於97年4月17
    日詢問時供稱：「（問：職業？）代書助理，有在幫人家辦
    理祭祀公業等的登記。」、「（問：被告林鵬飛是否有委託
    你處理登記他為祭祀公業管理人的事宜？）是。」、「（問
    ：當時他提出哪些資料給你？）提出戶籍資料，我有向和美
    、鹿港、秀水、彰化市戶政事務所再去重新申請戶籍資料，
    祭祀公業鄭琴沿革的前半段都是林鵬飛口述給我寫的，最後
    一段是我依據戶籍資料所製作，前半段的出生年月日及死亡
    時間都是我依照林鵬飛祭祀的牌位後面的資料記載，當時我
    到林鵬飛家時有問他為何祭祀這麼簡單，他說因為他們常搬
    家，祭祀公業鄭琴派下員系統表是我根據戶籍資料製作的，
    並有經林鵬飛確認，祭祀公業鄭琴派下員名冊、祭祀公業鄭
    琴財產清冊也是我製作並經林鵬飛確認，當時申請時，公所
    認為林楊吉可能沒有權利繼承派下員，後來經請示內政部，
    內政部認為只要有祭拜事實，也是享有派下權，但必須延長
    公告時間，我所有的文書都是向地政事務所、公所申請的，
    縱使林鵬飛沒有派下員，我也沒有偽造文書，當時公所的審
    查人員也有到林鵬飛家看有無祭拜事實。」等語（見該署97
    年度他字第15號卷宗第129、130頁），則審酌聲請人如附件
    所示之刑事聲請交付審判之理由，已經前開不起訴處分書及
    駁回再議處分書詳細論列說明為不起訴處分及駁回再議聲請
    之理由，檢察官為不起訴處分及駁回再議聲請之理由，並無
    何違背經驗法則、論理法則或其他證據法則之情事。本院因
    認
    本件並無聲請人所指摘不利被告等事證未經檢察機關詳為調
    查或斟酌，或不起訴處分書所載理由有何違背經驗法則、論
    理法則或其他證據法則等得據以交付審判之事由存在。故聲
    請人聲請交付審判，為無理由，應予駁回。
六、依刑事訴訟法第258條之3第2項前段，裁定如主文。
中    華    民    國    99    年    9     月    10    日
                    刑事第二庭  審判長法  官   石馨文
                                      法  官   江彥儀
                                      法  官   郭玄義
以上正本證明與原本無異。
本件不得抗告。
中    華    民    國    99    年    9     月    10    日
                                      書記官  魏嘉信

司法院資訊處製作；財團法人民間司法改革基金會備份。
